ACORDAO-COMPLETO-2356438

ACÓRDÃO DE RELAÇÃO

ACÓRDÃO DE RELAÇÃO 1352/2019 ATA 21/2019 - PLENÁRIO

Acórdão 1352/2019-TCU-Plenário
Considerando se tratar de representação a respeito de possíveis irregularidades ocorridas na Empresa Brasileira de Infraestrutura Aeroportuária - Infraero, relacionada ao Termo de Contrato 02.2017.001.0006 firmado com as empresas Concourse Telecomunicações Brasil Ltda. E Ziva Tecnologia e Soluções Ltda;
Considerando que o Edital de Pregão 224/LALI-2/SEDE/2017 prevê expressamente sua regência pelas regras da Lei 10.520/2002, sendo que, conforme art. 9º da referida lei, aplica-se, nos casos de Pregão, subsidiariamente os ditames da Lei 8.666/93;
Considerando que o próprio edital de licitação previu a obrigatoriedade de constituição do consórcio antes da assinatura do contrato;
Considerando que os atos para a constituição do consórcio não foram praticados pelas empresas consorciadas, tampouco foram exigidos pela Infraero antes da assinatura do contrato ocorrida em 9/1/2018;
Considerando que, após o recebimento da oitiva, a Infraero requereu das empresas vencedoras a constituição do consorcio, sendo o contrato de constituição assinado em 1º/10/2018 e protocolado na Junta Comercial do Estado de São Paulo em 11/12/2018, além da inscrição do consórcio junto à SRF, de forma que o cumprimento da exigência se deu 10 meses após a assinatura do contrato;
Considerando se tratar de contrato de concessão de uso de área, com critério de julgamento sendo a maior oferta mensal, na qual sagrou-se vencedora a empresa Ziva Tecnologia e Solucções Ltda, com lance de R$ 26 milhões; 
Considerando o tempo transcorrido após a contratação e a natureza dos serviços adquiridos (implantação de infraestrutura de telecomunicações de rede sem fio em todos os aeroportos administrados pela Infraero) , de forma que a anulação e/ou refazimento do certame geraria maiores prejuízos tanto aos usuários, que já estão desfrutando do serviço, quanto à Infraero, que já está recebendo a receita devida do contrato;
Considerando a oportunidade de orientar a unidade jurisdicionada com vistas à adoção de providências internas que previnam a ocorrência de irregularidades semelhantes;
Considerando que a ausência de parcelamento do objeto foi devidamente justificada no caso concreto;
Considerando, finalmente, que a ausência do fumus boni iuris e do periculum in mora conduz à não adoção de medida cautelar; 
Os Ministros do Tribunal de Contas da União ACORDAM, por unanimidade, com fundamento no art. 43, inciso I, da Lei 8.443/1992, arts. 143, inciso III; 235 c/c o art. 237, VII e parágrafo único, todos do Regimento Interno/TCU, em conhecer da presente representação, por preencher os requisitos de admissibilidade, para, no mérito, considerá-la improcedente; indeferir por consequência a medida cautelar pleiteada, e em dar ciência deste acórdão à unidade jurisdicionada e ao representante, junto com a instrução (peça 26) , sem prejuízo da medida a seguir, de acordo com os pareceres emitidos nos autos.
1. Processo TC-Processo 037.096/2018-4 (REPRESENTAÇÃO) 
	1.1. Interessado: Empresa Brasileira de Infraestrutura Aeroportuária (00.352.294/0001-10) 
	1.2. Órgão/Entidade: Empresa Brasileira de Infraestrutura Aeroportuária
	1.3. Relator: Ministro Bruno Dantas
	1.4. Representante do Ministério Público: não atuou
	1.5. Unidade Técnica: Secretaria de Fiscalização de Infraestrutura Rodoviária e de Aviação Civil (SeinfraRod) .
	1.6. Representação legal: Weslon Batista Prado e outros, representando Empresa Brasileira de Infraestrutura Aeroportuária. 
	1.7. dar ciência à Empresa Brasileira de Infraestrutura Aeroportuária – Infraero, nos termos da Resolução TCU 265/2014, sobre a ausência de constituição do consórcio antes da assinatura do contrato, identificado no Pregão 244/LALI-2/SEDE/2017, o que afronta o disposto no § 2º do art. 33 da Lei 8.666/1993 e parágrafo b.7, item 4, do edital do Pregão, com vistas à adoção de providências internas que previnam a ocorrência de outras semelhantes.

BRUNO DANTAS

Não atuou

REPRESENTAÇÃO (REPR)

Secretaria de Fiscalização de Infraestrutura Rodoviária e de Aviação Civil (SeinfraRod).